【裁判字號】    95,上訴,2079
【裁判日期】    951218
【裁判案由】    違反毒品危害防制條例
【裁判全文】
臺灣高等法院高雄分院刑事判決        95年度上訴字第2079號
上  訴  人
即  被  告  甲○○
                    （現在高雄分監執行中）
上列上訴人因被告違反毒品危害防制條例案件，不服臺灣高雄地
方法院95年度訴字第2241號中華民國95年9 月27日第一審判決（
起訴案號：臺灣高雄地方法院檢察署95年度毒偵字第4719號，移
送併辦案號：同檢察署95年度毒偵字第8185、8254號），提起上
訴，本院判決如下：
    主  文
原判決撤銷。
甲○○施用第一級毒品，累犯，處有期徒刑壹年貳月；又施用第
二級毒品，累犯，處有期徒刑捌月。應執行有期徒刑壹年捌月。
    事  實
一、甲○○於民國（以下同）92年間因違反毒品危害防制條例案
    件，分別經臺灣高雄地方法院以92年度訴緝字第17號判決處
    有期徒刑9 月確定及本院以92年度上易字511 號判處有期徒
    刑8 月確定，經定應執行刑為有期徒刑1 年4 月確定，並於
    93年12月3 日執行完畢。甲○○復因施用毒品案件，經臺灣
    高雄地方法院以90年度毒聲字第952 號裁定送觀察、勒戒後
    ，認有繼續施用毒品傾向，再經臺灣高雄地方法院以90年度
    毒聲字第1489號裁定送強制戒治，嗣戒治期間表現良好，再
    經臺灣高雄地方法院以90年度毒聲字第4252號裁定停止戒治
    及付保護管束，甲○○復因保護管束期間再施用毒品，經臺
    灣高雄地方法院以91年度毒聲字第254 號撤銷停止戒治，而
    於92年8 月28日強制戒治執行完畢。詎其仍未戒除毒癮，因
    癮而需接續每隔2 、3 天施用1 次毒品，乃於前揭強制戒治
    執行完畢釋放後5 年內，復分別基於施用第一級毒品海洛因
    及第二級毒品甲基安非他命之接續犯意，自95年4 月22日起
    至同年9 月1 日止，平均每隔2 、3 天施用毒品海洛因及安
    非他命各1 次，嗣於下列時、地先後為警查獲：（一）於95
    年4 月22日20時35分許，為警在高雄市○○區○○路與凱旋
    路口查獲，（二）再於95年8 月24日10時15分許，在高雄市
    苓雅區○○街13號4 樓，為警查獲。（三）又於95年9 月1
    日15時30分許，在高雄市○鎮區○○路與英明路口，因形跡
    可疑，又為警查獲。均經警採集甲○○之尿液送驗後，呈現
    嗎啡及甲基安非他命陽性反應，而查悉上情。
二、案經高雄市政府警察局移送臺灣高雄地方法院檢察署檢察官
    偵查起訴，及高雄市政府警察局苓雅分局移送同署檢察官函
    請併案審理。
    理  由
一、按除被告所犯為死刑、無期徒刑、最輕本刑為3 年以上有期
    徒刑之罪或高等法院管轄第一審案件者外，於已經被告就被
    訴事實為有罪之陳述時，經審判長告知被告簡式審判程序之
    旨，並聽取公訴人及上訴人甲○○之意見後，依刑事訴訟法
    第273 條之1 第1 項之規定，裁定進行簡式審判程序，先此
    敘明。
二、上揭接續施用第一、二級毒品之事實，業据上訴人甲○○於
    原審及本院審理時坦承不諱，又上訴人甲○○於被警查獲後
    經警採集其尿液送驗結果，確呈嗎啡及甲基安非他命陽性反
    應，此有高雄市立凱旋醫院95年5 月1 日編號A00000000 號
    、95年9 月4 日編號A00000000 號、95年9 月11日編號A000
    00000 號濫用藥物尿液檢驗報告3 份在卷可憑，顯見上訴人
    甲○○前開接續施用第一、二級毒品之自白，核與事實相符
    ，其施用第一、二級毒品之犯行堪以認定。又上訴人甲○○
    前曾因施用毒品案件，經臺灣高雄地方法院以90年度毒聲字
    第952 號裁定送觀察、勒戒後，認有繼續施用毒品傾向，再
    經臺灣高雄地方法院以90年度毒聲字第1489號裁定送強制戒
    治，嗣戒治期間表現良好，再經臺灣高雄地方法院以90年度
    毒聲字第4252號裁定停止戒治及付保護管束，甲○○復因保
    護管束期間再施用毒品，經臺灣高雄地方法院以91年度毒聲
    字第254 號撤銷停止戒治，而於92年8 月28日強制戒治執行
    完畢等情，有臺灣高等法院被告前案紀錄表、刑案資料查註
    紀錄表、全國施用毒品案件紀錄表、受觀察勒戒人毒品及前
    科紀錄簡列表各1 份在卷可稽，是上訴人甲○○於強制戒治
    執行完畢後，5 年內再犯毒品危害防制條例第10條第1 項、
    第2 項之罪，亦堪認定，事証明確，其犯行已堪認定。
二、上訴人甲○○施用第一、二級毒品，核分別係犯毒品危害防
    制條例第10條第1 項之施用第一級毒品罪及同條第2 項之施
    用第二級毒品罪。上訴人甲○○持有第一、二級毒品進而施
    用，其持有之低度行為，應為施用之高度行為所吸收，不另
    論罪。上訴人甲○○前經強制戒治，惟未戒除毒癮，其毒癮
    需接續每隔2 、3 天施用1 次毒品，其仍有接續施用毒品之
    犯意，其於95年8 月24日及95年9 月1 日又被查獲施用毒品
    部分雖未据起訴，惟此部分與起訴部分有接續犯之一罪關係
    ，亦為起訴效力所及，本院自得一併審究。上訴人甲○○所
    犯上開施用第一、二級毒品2 罪，犯意各別，行為互異，應
    分論併罰。又上訴人甲○○曾於92年間因違反毒品危害防制
    條例案件，分別經臺灣高雄地方法院以92年度訴緝字第17號
    判處有期徒刑9 月確定及本院以92年度上易字51 1號判處有
    期徒刑8 月確定，經定應執行有期徒刑1 年4 月確定，並於
    93年12月3 日執行完畢等情，有臺灣高等法院被告前案紀錄
    表1 份在卷可憑，其於有期徒刑執行完畢後，5 年內再犯本
    件有期徒刑以上之罪，係屬累犯，應依刑法第47條第1 項之
    規定加重其刑。
三、原審予以論科，固非無見，惟查上訴人甲○○施用毒品已有
    毒癮，其毒癮需接續每隔2 、3 天施用1 次毒品，其仍有接
    續施用毒品之犯意，其於95年4 月23日起至同年9 月1 日止
    接續施用毒品部分，原審未及審究，尚有未洽，上訴人甲○
    ○上訴請求就嗣後又被查獲施用毒品部分併案審判，為有理
    由，原判決自應予撤銷改判。審酌上訴人甲○○前因違反毒
    品危害防制條例案件，經送觀察、勒戒及強制戒治後，仍未
    能徹底戒絕毒品，再犯本件施用毒品罪，顯見其無戒絕毒品
    悔改之意，惟念其施用毒品，乃戕害一己之身體健康，所為
    尚未害及他人，及犯後坦承犯行等一切情狀，就上訴人甲○
    ○施用第一級毒品部分，量處有期徒刑1 年2 月，就上訴人
    甲○○施用第二級毒品部分，量處有期徒刑8 月，並定其應
    執行刑為有期徒刑1 年8 月。
據上論結，應依刑事訴訟法第369 條第1 項前段、第364 條、第
299 條第1 項前段，毒品危害防制條例第10條第1 項、第2 項，
刑法第11條、第47條第1 項、第51條第5 款，判決如主文。
本案經檢察官林應華到庭執行職務。
中    華    民    國    95    年    12    月    18    日
                  刑事第六庭  審判長法  官  王憲義
                                    法  官  李璧君
                                    法  官  張盛喜
以上正本證明與原本無異。
施用海洛因部分如不服本判決應於收受本判決後10日內向本院提
出上訴書狀，其未敘述上訴理由者，並得於提起上訴後10日內向
本院補提理由書狀（均須按他造當事人之人數附繕本）「切勿逕
送上級法院」。
施用安非他命部分不得上訴。
中    華    民    國    95    年    12    月    18    日
                                    書記官  林明威
附錄本件判決論罪科刑法條：
毒品危害防制條例第10條
施用第一級毒品者，處6 月以上5 年以下有期徒刑。
施用第二級毒品者，處3 年以下有期徒刑。


司法院資訊處製作；財團法人民間司法改革基金會備份。
